【裁判字號】    95,交自,2
【裁判日期】    950630
【裁判案由】    業務過失傷害
【裁判全文】
臺灣高雄地方法院刑事判決               95年度交自字第2號
自  訴  人  乙○○
自訴代理人  陳建誌律師
被      告  丁○○
上列被告因業務過失傷害案件，經自訴人提起自訴，本院判決
如下：
    主  文
丁○○從事業務之人，因業務上之過失傷害人，處有期徒刑拾月
。
    事  實
一、丁○○前於民國89年間，因駕駛業務過失致死案件，經本院
    以89年度交訴字第237 號判處有期徒刑1 年，緩刑3 年確定
    （嗣經緩刑報結），猶不知警惕，任職於峻孚企業有限公司
    擔任司機一職，平日以駕駛預拌混泥土車為業，為從事駕駛
    業務之人，於94年10月14日上午8 時45分許，駕駛車牌號碼
    Z3-262號預拌混泥土車沿高雄市○○區○○路由南往北方向
    行駛，行至鼎貴路口，預備右轉鼎貴路時，適乙○○騎乘車
    牌號碼ZNO-518 號機車，沿同路段同方向直行，丁○○本應
    注意汽車行駛至交岔路口，轉彎車應讓直行車先行，而依當
    時客觀情狀天候晴、日間自然光線、市區道路○○路面乾燥
    無缺陷，亦無障礙物，視距良好，且依其智識、能力並無不
    能注意之情事，竟疏未注意直行之乙○○所騎乘機車行車動
    線，而未禮讓該機車優先通行，即貿然右轉，至所駕駛上開
    預拌混泥土車之右前輪撞擊乙○○所騎乘上開機車之左前側
    車身，致乙○○人車倒地，受有左側脛腓骨開放性骨折併軟
    組織缺損及神經血管傷害術後併骨骼缺損之傷害，而丁○○
    於肇事後留在現場等候前來處理之警員，並於職司偵查犯罪
    之警察知悉其為肇事人之前，即主動向前往處理之員警承認
    為駕駛人，並接受調查裁判。
二、案經乙○○向本院提起自訴。
    理  由
一、證據之認定：
（一）本院認定被告有本案犯行之證據，各該證據之證據能力論
      述如下：
   1、按傳聞法則之重要理論依據，在於傳聞證據未經當事人之
      反對詰問予以核實，乃予排斥，惟若當事人已放棄對原供
      述人之反對詰問權，於法院審判時表明同意該等傳聞證據
      可作為證據，基於證據資料愈豐富，愈有助於真實發現之
      理念，並貫徹刑事訴訟法修法加重當事人進行主義之精神
      ，確認當事人對於證據能力有處分權之制度，傳聞證據經
      當事人同意作為證據，法院認為適當者，亦得為證據。另
      當事人於調查證據時，對於傳聞證據表示「沒有意見」、
      「對於證據調查無意見」，而未於言詞辯論終結前聲明異
      議， 應視為已有將該等傳聞證據採為證據之同意，此刑
      事訴訟法第159 條之5定有明文。
   2、被告丁○○於本院準備程序時已表示對於全案卷證之證據
      能力均無意見，依刑事訴訟法第159 條之5 之規定，應視
      為被告已同意高雄榮民總醫院診斷證明書、道路交通事故
      現場圖、高雄市政府警察局交通大隊事故分析研判表、高
      雄市政府警察局交通大隊95年3 月7 日函暨所附之道路交
      通事故調查報告表（一）（二）、談話紀錄表具有證據能
      力，而可作為證據，本院斟酌該等並非非法取得，亦無證
      明力明顯過低之情形，是均得採為證據。
（二）茲就上開具有證據能力之證據，認定事實如下：
   1、上開犯罪事實，業據被告於本院審理時供承不諱，復有高
      雄榮民總醫院診斷證明書、道路交通事故現場圖、高雄市
      政府警察局交通大隊事故分析研判表、道路交通事故調查
      報告表（一）（二）、談話紀錄表各1 份及現場照片7 張
      附卷可憑，足徵被告任意性之自白與事實相符，應堪信為
      真實。
   2、按汽車行駛至交岔路口時，轉彎車應讓直行車先行，道路
      交通安全規則第102 條第1 項第6 款定有明文。本案被告
      駕車時應注意上揭規定並確實遵守之，而依當時情形及其
      智識能力，並無不能注意之情形，竟疏未注意，於右側尚
      有來車直行之情形下貿然進行右轉，致與自訴人乙○○之
      機車發生撞擊，被告就本案事故之發生具有過失至明。又
      自訴人因本案事故，致受有前揭傷害，已如前述，堪認被
      告前開過失行為與自訴人受傷結果間有相當因果關係，本
      案事證已臻明確，被告犯行堪以認定。
二、論罪科刑之法律適用：
    按刑法上所謂之業務，係指以反覆同種類之行為為目的之社
    會活動而言，申言之，係指個人基於其社會地位繼續反覆所
    執行之事務，其主要部分之業務固不待論，即為完成主要業
    務所附隨之準備工作與輔助事務，亦應包括在內。本案被告
    擔任預拌混泥土車司機，以駕駛為執業內容，駕駛即屬被告
    個人基於其社會地位繼續反覆執行之事務，揆諸前揭說明，
    被告為從事駕駛業務之人。是核被告所為，係犯刑法第284
    條第2 項前段之業務過失傷害罪。又被告肇事後於處理員警
    到場尚不知何人為肇事者時，即自承為肇事者，並接受裁判
    ，業據證人甲○○、丙○○於本院審理時證稱明確（見本院
    95年6 月6 日審判筆錄），經核與自首之規定相符，應依刑
    法第62條前段之規定，減輕其刑。爰審酌被告前於89年間，
    因駕駛業務過失致死案件，經本院以89年度交訴字第237 號
    判處有期徒刑1 年，緩刑3 年確定，嗣經緩刑報結，雖不構
    成累犯，惟其係職業駕駛人，對於行駛道路更需有高於一般
    人之注意，尤以所駕駛之預拌混泥土車倘輕忽行駛，對於用
    路權人之生命、身體、安全危害更甚，竟於駕車時過失致人
    於傷，顯見其漠視他人生命，枉顧公眾安全，缺乏尊重其他
    用路人生命、財產安全之觀念，甚為可訾，且自訴人因本案
    事故所受之傷勢雖未達重傷之程度，然已非屬輕微，有上開
    診斷證明書足佐，不僅造成自訴人生理上之不便，更造成自
    訴人精神上之痛苦，自應受相當程度之非難，另被告迄今仍
    未與自訴人達成民事上和解，屢以財務困頓，將民事賠償責
    任推諉於雇主峻孚企業有限公司，本應嚴懲，惟念其犯後坦
    承犯行，態度尚可等一切情狀，量處如主文所示之刑，以為
    懲儆。
據上論斷，應依刑事訴訟法第343 條、第299 條第1 項前段，刑
法第284 條第2 項前段、第62條前段，罰金罰鍰提高標準條例第
2條，判決如主文。
中    華    民    國    95    年    6     月    30    日
                  交通法庭審判長法  官  張世賢
                                法  官  王啟明
                                法  官  謝梨敏
以上正本證明與原本無異。
如不服本判決，應於判決送達後10日內，向本院提出上訴狀。
                                書記官  林志衡
中    華    民    國    95    年    6     月    30    日
附錄本判決論罪之法條：
中華民國刑法第284條
因過失傷害人者，處6 月以下有期徒刑、拘役或500 元以下罰金
，致重傷者，處1 年以下有期徒刑、拘役或500 元以下罰金。
從事業務之人，因業務上之過失傷害人者，處1 年以下有期徒刑
、拘役或1,000 元以下罰金，致重傷者，處3 年以下有期徒刑、
拘役或2,000元以下罰金。


司法院資訊處製作；財團法人民間司法改革基金會備份。
